臺灣臺北地方法院刑事判決
110年度訴字第276號
公  訴  人  臺灣臺北地方檢察署檢察官
被      告  陳柏翰




            陳威儒




上列被告因毒品危害防制條例案件，經檢察官提起公訴（109年
度偵字第26830號、第24078號、110年度偵字第2275號），被告
於準備程序中就被訴事實為有罪之陳述，經合議庭裁定由受命法
官獨任進行簡式審判程序，並判決如下：
    主  文
陳柏翰共同持有第二級毒品，累犯，處有期徒刑參月，如易科罰
金，以新臺幣壹仟元折算壹日。
陳威儒共同持有第二級毒品，處拘役參拾日，如易科罰金，以新
臺幣壹仟元折算壹日。
扣案如附表編號1所示之物，沒收銷燬之。
    事  實
一、陳柏翰與陳威儒均明知甲基安非他命係毒品危害防制條例列
    管之第二級毒品，依法不得持有，竟共同基於持有第二級毒
    品甲基安非他命之犯意聯絡，於民國109年9月1日晚間9時14
    分許前某不詳時間，約定合資購買毒品，並由陳威儒出面邀
    約不知情之友人周孟錡，騎乘機車搭載其至新北市○○區○○路
    000○0號0樓張志安居所，向張志安購得附表編號1所示第二
    級毒品甲基安非他命1包後（張志安所涉販賣第二級毒品犯
    行，業經檢察官另案提起公訴），再轉往陳柏翰所下榻址設
    臺北市○○區○○街0段00巷00號0樓日租套房505號房（下稱日
    租套房）交付毒品。而陳柏翰獲悉後，因尚未返回日租套房
    ，即於同日晚間9時14分許至59分許，以通訊軟體WeChat利
    用同居該處不知情之許庭豪代為領取，許庭豪遂於當晚10時
    2分許，至日租套房樓下代陳柏翰受領陳威儒所交付之毒品
    並攜回房內，陳柏翰及陳威儒即以此方式共同持有該毒品。
    嗣許庭豪於同日晚間10時55分許，為警在臺北市○○區○○街0
    段00巷00號前執行拘提，併偕至日租套房執行搜索，扣得如
    附表所示之物，始悉上情。
二、案經臺北市政府警察局萬華分局報告臺灣臺北地方檢察署（
    下稱臺北地檢署）檢察官偵查起訴。
    理  由
一、本案被告陳柏翰、陳威儒（下合稱被告2人）所犯毒品危害
    防制條例第11條第2項之罪，非屬死刑、無期徒刑、最輕本
    刑為3年以上有期徒刑之罪，或高等法院管轄第一審之案件
    ，被告2人於本院準備程序時，就被訴事實為有罪之陳述，
    經告以簡式審判程序之旨，並聽取檢察官及被告2人之意見
    後，本院合議庭裁定由受命法官獨任改依簡式審判程序進行
    審理，是本案之證據調查，依刑事訴訟法第273條之2規定，
    不受同法第159條第1項、第161條之2、第161條之3、第163
    條之1及第164條至第170條規定之限制，合先敘明。
二、上揭犯罪事實，業經被告陳柏翰屢於偵查、本院準備程序及
    審理時、被告陳威儒迭於警詢、偵查、本院準備程序及審理
    時均坦承不諱（109年度偵字第24078號卷【下稱偵24078卷
    】第315至321、387至389頁，109年度偵字第26830號卷【下
    稱偵26830卷】第259至261頁，本院卷一第114、116頁，本
    院卷二第51、61頁），核與證人張志安、周孟錡於偵查時之
    證述相符（偵24078卷第186至187、547至548頁），並有臺
    北市政府警察局萬華分局搜索扣押筆錄、扣押物品目錄表、
    交通部民用航空局航空醫務中心109年9月21日航藥鑑字第00
    00000號毒品鑑定書各1份、扣押物品清單2份、被告陳柏翰
    與同案被告許庭豪間通訊軟體WeChat通訊記錄翻拍照片17張
    及現場監視器影像翻拍照片38張可證（偵24078卷第25至29
    、121至125、363至381、467至468、497、505頁），足徵被
    告2人前揭任意性自白與事實相符，堪以採信。是本案事證
    明確，被告2人犯行洵堪認定，均應依法論科。
三、論罪科刑：
㈠、按甲基安非他命為毒品危害防制條例第2條第2項第2款所規範
    之第二級毒品，依法不得持有。是核被告2人所為，均係犯
    毒品危害防制條例第11條第2項之持有第二級毒品罪。又依
    卷存事證尚難認許庭豪知悉被告2人本案犯行，是被告2人利
    用不知情之許庭豪代為將毒品攜回日租套房，以使被告2人
    得共同持有該毒品，應為間接正犯。被告2人基於單一持有
    毒品之犯意，自取得時起至經警查獲時止，僅有一個持有行
    為，罪名同一，為繼續犯之單純一罪。被告2人就本案持有
    第二級毒品犯行，有犯意聯絡及行為分擔，應論以共同正犯
    。
㈡、刑之加重及減輕：
　⒈被告陳柏翰⑴前於98年間因販賣毒品案件，經臺灣高等法院以
    98年度上訴字第3851號判決判處有期徒刑4年、3年，應執行
    有期徒刑6年確定，⑵再於100年間因持有毒品案件，經臺灣
    新北地方法院（下稱新北地院）以100年度易字第3214號判
    處有期徒刑5月、6月，應執行有期徒刑10月確定，復於同年
    間因施用毒品案件，經新北地院以100年度簡字第2744號判
    處有期徒刑3月確定，此等案件經新北地院以100年度聲字第
    5615號合併定應執行有期徒刑11月確定。上開案件經接續執
    行，其於105年5月6日縮短刑期假釋出監，迄108年4月28日
    保護管束期滿未經撤銷視為執行完畢等情，有臺灣高等法院
    被告前案紀錄表可參，其受有期徒刑之執行完畢後5年內，
    故意再犯本件有期徒刑以上之罪，為累犯。審酌其本案持有
    毒品犯行，與上述持有、施用及販賣毒品等前案罪質相近，
    則其經刑罰執行完畢，猶未能記取教訓而再犯本案施用毒品
    犯行，足認其對刑罰反應力薄弱，又其復無因加重本刑致生
    行為人所受刑罰超過其所應負擔罪責，故本院綜合上開情節
    判斷後，依司法院釋字第775號解釋意旨，認應依刑法第47
    條第1項之規定，加重其刑。
　⒉再按犯第4條至第8條、第10條或第11條之罪，供出毒品來源
    ，因而查獲其他正犯或共犯者，減輕或免除其刑，毒品危害
    防制條例第17條第1項亦有明文。查被告陳威儒於109年9月2
    4日警詢時供出其本案所持有之毒品來自張志安，並提供通
    訊軟體LINE及臉書聯絡資訊，使警方因而查獲張志安並提起
    公訴乙情，有警詢筆錄、臺北市政府警察局萬華分局110年8
    月2日北市警萬分刑字第0000000000號函、刑事案件報告書
    、臺北地檢署110年12月14日北檢邦荒110偵2310字第000000
    0000號函、臺北地檢署檢察官110年度偵字第2310、14747、
    24697、25785號起訴書可考（偵24078卷第315至321頁，本
    院卷一第165至171、173、335至349頁），足見被告陳威儒
    確有供出毒品來源，並因而查獲其他正犯，爰依毒品危害防
    制條例第17條第1項規定減輕其刑，又該項有免除其刑之規
    定，依刑法第66條但書規定，得減輕其刑至3分之2。
㈢、爰以行為人之責任為基礎，審酌被告2人本應深知毒品戕害國人身心健康及社會秩序甚鉅，猶漠視法令禁制，持有扣案第二級毒品甲基安非他命，無視法律禁止規定，非但戕害自我身心，並對社會秩序產生不良影響，行為實有不該；惟念其等所持有之毒品尚未害及他人，犯後並均坦承犯行，態度尚可，併參酌其等素行、持有毒品之數量、犯罪之動機、目的及手段，暨被告陳柏翰於本院審理時自述學歷為高中畢業，從事服務業，月薪約新臺幣35,000元，家庭經濟狀況勉持，不需要扶養任何人，請求從輕量刑等語（本院卷二第61至62頁），被告陳威儒則於本院審理時自承學歷為高中肄業，入監前從事汽車美容工作，家庭經濟狀況勉持，父親已近70歲，家中有母親會照顧父親，請從輕給予得易科罰金之刑度等語（本院卷二第62至63頁）等一切情狀，分別量處如主文主刑部分所示之刑，並均諭知易科罰金之折算標準，以資懲儆。
四、沒收：
㈠、按查獲之第一、二級毒品，不問屬於犯罪行為人與否，均沒
    收銷燬之，毒品危害防制條例第18條第1項前段已有明定。
㈡、查扣案附表編號1之白色透明結晶1袋，經送鑑定結果，確檢
    出第二級毒品甲基安非他命成分，有臺北市政府警察局萬華
    分局扣押物品清單及交通部民用航空局航空醫務中心前引毒
    品鑑定書各1份可查（偵24078卷第467至468、497頁），是
    扣案附表編號1之物，確為毒品危害防制條例第2條第2項第2
    款之第二級毒品甲基安非他命無訛，不問屬於犯人與否，皆
    應依毒品危害防制條例第18條第1項前段之規定，宣告沒收
    銷燬。又盛裝該毒品之外包裝袋，因與其上所殘留之毒品難
    以析離，且無析離之實益與必要，應視同毒品一併沒收銷燬
    。至此揭毒品送鑑時，經鑑定機關另採樣鑑驗部分，因已不
    存在，爰不予宣告沒收銷燬。
㈢、再查扣案附表編號2之玻璃球吸食器1組，送驗後經乙醇沖洗，亦檢出第二級毒品甲基安非他命成分，有臺北市政府警察局萬華分局扣押物品清單、交通部民用航空局航空醫務中心前述毒品鑑定書各1份及玻璃球吸食器照片1張可按（偵24078卷第467至468、505至507頁），該扣案物固與毒品直接接觸而留有該毒品殘渣，然尚無事證足認與本案被告2人共同持有毒品之犯罪事實相關，爰不另宣告沒收銷燬。
據上論斷，應依刑事訴訟法第273條之1第1項、第299條第1項前
段，判決如主文。
本案經檢察官游忠霖提起公訴，檢察官謝奇孟到庭執行職務。
中　　華　　民　　國　　111 　年　　1 　　月　　24　　日
　　　　　　　　　刑事第十二庭  法　官　陳冠中
上正本證明與原本無異。
如不服本判決應於收受送達後20日內向本院提出上訴書狀，並應
敘述具體理由；其未敘述上訴理由者，應於上訴期間屆滿後20日
內向本院補提理由書（均須按他造當事人之人數附繕本）「切勿
逕送上級法院」。
                                書記官  涂曉蓉
中　　華　　民　　國　　111 　年　　1 　　月　　24　　日
附錄本案論罪科刑法條：
毒品危害防制條例第11條
持有第一級毒品者，處3年以下有期徒刑、拘役或新臺幣30萬元
以下罰金。
持有第二級毒品者，處2年以下有期徒刑、拘役或新臺幣20萬元
以下罰金。
持有第一級毒品純質淨重十公克以上者，處1年以上7年以下有期
徒刑，得併科新臺幣1百萬元以下罰金。
持有第二級毒品純質淨重二十公克以上者，處6月以上5年以下有
期徒刑，得併科新臺幣70萬元以下罰金。
持有第三級毒品純質淨重五公克以上者，處2年以下有期徒刑，
得併科新臺幣20萬元以下罰金。
持有第四級毒品純質淨重五公克以上者，處1年以下有期徒刑，
得併科新臺幣10萬元以下罰金。
持有專供製造或施用第一級、第二級毒品之器具者，處1年以下
有期徒刑、拘役或新臺幣10萬元以下罰金。

附表：
編號 項目 數量 鑑驗內容 保管字號 1 白色透明結晶（含外包裝袋） 1袋 取樣0.0288公克，檢出第二級毒品甲基安非他命成分，驗餘淨重16.3442公克 109年度青字第1992號 2 玻璃球吸食器（毒品水車） 1組 經乙醇沖洗，檢出第二級毒品甲基安非他命成分 109年度綠字第1873號